【裁判字號】    99,交抗,2016
【裁判日期】    991101
【裁判案由】    違反道路交通管理處罰條例
【裁判全文】
臺灣高等法院交通事件裁定            99年度交抗字第2016號
抗  告  人
即受處分人  甲○○
上列抗告人因違反道路交通管理處罰條例案件，不服臺灣臺北地
方法院中華民國99年9月13日裁定（99年度交聲字第1378號；原
處分案號：臺北市交通事件裁決所北市裁罰字第裁22-A04YRJ045
號）提起抗告，本院裁定如下：
    主  文
抗告駁回。
    理  由
一、原處分意旨略以：本件抗告人即受處分人甲○○於民國99年
    7月16日19時59分許，駕駛車號3900-LW號自小客車，在臺北
    市○○街62號對面，因在顯有妨礙他車通行處所停車，為警
    逕行拖吊移置並製單舉發，爰依道路交通管理處罰條例第56
    條第1項第5款之規定，裁處受處分人罰鍰新臺幣（下同）90
    0元。
二、原裁定意旨略以：依現場採證照片觀之，受處分人前開車號
    自小客車停放之位置左側設有垂直式停車格位，該車停放之
    方式係與該等垂直式停車格位垂直，顯有妨礙停放於該等垂
    直式停車格之車輛進出之虞，又該車停放之位置佔用部分道
    路，已形成障礙物，使往來交通受有妨礙，且該處既為供人
    車往來之道路，不論另端是否別有通路，均無解受處分人應
    負在妨礙他車通行處所停車之違規責任。本件受處分人確有
    於前揭時間將其所有之車輛停放於前述顯有妨礙他車通行處
    所之行為，自屬違反道路交通管理處罰條例第56條第1項第5
    款之規定，是原處分機關依道路交通管理處罰條例第56條第
    1項第5款、違反道路交通管理事件統一裁罰基準表之規定，
    裁處受處分人罰鍰900元，核無違誤，受處分人之異議為無
    理由，應予駁回。
三、本件抗告意旨略以：若車號3900-LW號自小客車於99年7月16
    日19時59分，臨停的時間會妨礙其他人車通行，是否相關單
    位依道路交通管理清楚標示該路段為紅線禁止停車，不要有
    執法的模糊空間。臺北市○○○路要上華江橋，機車引道前
    的路邊停車格標示為黃線是可以臨時停車，很明顯與駁回理
    由有很大的矛盾和衝突，同樣在臺北市有不同執法標準。受
    處分人請求在福州街未明確標線之前，撤銷原裁定，並退回
    拖吊費用和罰鍰云云。
四、經查：
    (一)按「汽車駕駛人停車時，有下列情形之一者，處新臺幣60
      0元以上1200元以下罰鍰：…五、在顯有妨礙其他人、車
      通行處所停車。」道路交通管理處罰條例第56條第1項第5
      款定有明文。
    (二)受處分人於99年7月16日19時59分許，確有將其所有之車
      號3900-LW號自小客車停放於臺北市○○街62號對面停車
      格線外之通行道路上之事實，為受處分人所不爭執，且有
      現場採證照片3幀、臺北市政府警察局交通警察大隊99年7
      月29日北市警交大執字第09931847000號書函1份在卷可稽
      （見原審卷第3至12頁）。
    (三)受處分人雖執前詞抗辯：停車處並未標示紅、黃禁止（臨
      ）停車線，因此其臨時停車不應受罰云云。惟按受處分人
      所稱之紅、黃禁止（臨）停車線，係針對與道路邊緣處相
      接之路邊可否停車所設之禁制標線，此見依道路交通管理
      處罰條例第4條第2項授權訂定之道路交通標誌標線號誌設
      置規則第168條第1項、第2項規定：「禁止停車線，用以
      指示禁止停車路段，以劃設於道路緣石正面及頂面為原則
      ，無緣石之道路得標繪於路面上，距路面邊緣以30公分為
      度。」、「本標線為黃實線，線寬除設於緣石正面者以緣
      石高度為準外，其餘皆為10公分。」同規則第168條第1項
      、第2項規定「禁止臨時停車線，用以指示禁止臨時停車
      路段，以劃設於道路緣石正面或頂面為原則，無緣石之道
      路得標繪於路面上，距路面邊緣以30公分為度。」、「本
      標線為紅色實線，線寬除設於緣石，正面者以緣石高度為
      準外，其餘皆為10公分。」，自可明瞭。於設有該等紅、
      黃禁制標線之路邊違規停車，所違反之規定，係道路交通
      管理處罰條例第56條第1項第1款、第4款規定之「在禁止
      臨時停車處所停車」、「在設有禁止停車標誌、標線之處
      所停車」，與本件所涉及同條項第5款之「在顯有妨礙其
      他人、車通行處所停車」，係就在未劃有紅、黃禁制標線
      惟顯有妨礙其他人、車通行處所停車之違規情事，所設之
      處罰規定，迥不相侔。受處分人以其停車處無紅、黃線，
      主張不應受罰云云，顯係對交通法規欠缺應該有之知識。
      查：依卷附之舉發採證照片可證：受處分人所有之車號39
      00-L W號自小客車於上開時間，係停放於臺北市○○街62
      號對面路邊停車格線外之供車輛通行道路上，不僅係併排
      停車，且明顯妨礙停放於其車左側停車格內車輛之進出，
      又因其車佔用部分供車輛通行之道路路面，形成障礙物，
      致使該處道路路幅縮減，顯然妨礙到行經該處道路車輛之
      通行，並有造成交通事故之危險。受處分人本件停車行為
      符合上揭條款規定之「在顯有妨礙其他人、車通行處所停
      車」違規情事，至為灼然，要無所謂執法模糊空間之疑問
      。受處分人不思己過，反以前揭理由爭執，無足可取。
五、綜上所述，本件事證實無疑問，受處分人確有前述違規事實
    ，原處分機關之處分及原審所為之裁定，堪稱妥適，抗告顯
    無理由，應予駁回。
據上論結，應依道路交通管理處罰條例第89條前段，刑事訴訟法
第 412條，裁定如主文。
中    華    民    國    99    年    11    月     1    日
                  刑事第十三庭  審判長法  官  曾德水
                                      法  官  宋松璟
                                      法  官  王復生
以上正本證明與原本無異。
不得再抗告。
                                      書記官  陳靜雅
中    華    民    國    99    年    11    月    1     日

司法院資訊處製作；財團法人民間司法改革基金會備份。
